---
title: "Series Temporais"
author: "Rafael"
date: "01/02/2020"
output: pdf_document
---

```{r setup, include=FALSE}
knitr::opts_chunk$set(echo = TRUE)
```

## Aulas de séries temporais usando R

A aulas estão disponiveis no link https://www.youtube.com/watch?v=YEVKVWu2NLQ

```{r, echo=FALSE}
plot(USAccDeaths)
```


```{r}
summary(USAccDeaths)
```
```{r}
plot(USAccDeaths, type='o')
```

```{r}
plot.ts(cbind(USAccDeaths, AirPassengers), main='Mortes X Transporte Aéreo', xlab='Anos')
```

Criando uma amostragem por trimestres.

```{r}
aggregate(USAccDeaths, nfrequency = 4, FUN = sum)
```

Agregando pelas medias anuais.

```{r}
aggregate(USAccDeaths, nfreq=1, FUN = mean)
```

```{r}
plot(aggregate(USAccDeaths))
```


Plotando por meses.

```{r}
monthplot(USAccDeaths, col.base = 2, labels = month.abb)
```

Usando uma janela de tempo

```{r}
window(USAccDeaths, start=c(1973,5), end=c(1978,1))
```

Calculando a diferença de meses a meses

```{r}
diff(USAccDeaths)
```

Calculando o logaritmo

```{r}
log(USAccDeaths)
```

Analise da função autocorrelação

```{r}
acf(USAccDeaths, lag.max = 20)
```

Analise da funação parcial de autocorrelação

```{r}
pacf(USAccDeaths, lag.max = 20)
```


Verificando a sazionalidade.

```{r}
plot(stl(USAccDeaths, "periodic"))
```


Iniciando aula 2.
https://www.youtube.com/watch?v=eFfXRke1PXg

```{r}
decompose(USAccDeaths)
```

```{r}
d = decompose(USAccDeaths)
```

Visualizando separadamente

```{r}
plot(d$trend)
```

Trabalhando com previsoes 

```{r}
library(forecast)
```

Usando a media movel

```{r}
mm = ma(USAccDeaths, order = 6)

mm
```


```{r}
previsao = forecast(mm, h = 4)
previsao
```


```{r}
plot(previsao)
```


Criando um modelo arima.

```{r}
x = arima(USAccDeaths, order = c(0,1,1))

y = arima(USAccDeaths, order = c(0,1,1), seasonal = list(order=c(0,1,1), period = 6))

previsao = predict(y, n.ahead = 4)

previsao
```

Fazendo a previsao usando a função autoarima
```{r}
ar = auto.arima(USAccDeaths)
ar
```

```{r}
previsao = forecast(ar, h=12)
previsao
```

```{r}
plot(previsao)
```









