---
title: "Curso Udemy"
author: "Rafael"
date: "12/02/2020"
output:
  html_document: default
  pdf_document: default
  word_document: default
---

## Aula 23 do curso da Udemy.  
Verificando se os dados são estacionários.

```{r, echo=FALSE}
library(urca)
library(forecast)
```
Usaremos os dados aereos AirPassagers.

```{r, echo=FALSE}
AirPassengers
```

Aqui é feito o teste Kpss para verificar se rejeitamos a hipótese nula.

```{r, echo=FALSE}
x = ur.kpss(AirPassengers)
x
```

O teste gerou o valor de 2.7395 muito acima do valor de 0.05, então rejeitamos a hipótese nula.  
Então neste teste há indicios de que é uma śerie não estacionária.  
  
Próximo passa é fazer um processo de diferenciação.

```{r, echo=FALSE}
z <- diff(AirPassengers)
x <- ur.kpss(z)
x
```
O processo converteu a série em estacionária. Com o teste Kpss feito após a conversão o valor 0.0146 ficou abaixo
de 0.05, sendo assim aceitamos a hipótese nula.  
  
Uma forma de verificar quantos processos de diferenciação precisão ser efetuados é usar a função ndiffs().  

```{r}

ndiffs(AirPassengers)

```

Vamos comparar as duas séries para identificar as mudanças.

```{r, echo=FALSE}
# dividindo a tela em duas.
split.screen(figs = c(2,1))
screen(1)
plot(AirPassengers)
screen(2)
plot(z)
```
























